【裁判字號】    91,易,1937
【裁判日期】    921104
【裁判案由】    賭博
【裁判全文】
臺灣桃園地方法院刑事判決                        九十一年度易字第一九三七號
    公  訴  人  臺灣桃園地方法院檢察署檢察官
    被      告  甲○○
                寅○○
                卯○○
右列被告等因賭博等案件，經檢察官提起公訴（九十一年度偵字第一四七三０號），
本院判決如左：
    主  文
甲○○、寅○○、卯○○均無罪。
    事  實
一、公訴意旨略以：被告癸○○（已先行審結）自民國九十一年一月十五日起至同年
    八月七日止，在桃園縣桃園市○○路一三三號一、二樓處，經營「久久電子遊戲
    場」，在上處不特定人得任意出入之公眾場所內，擺設電動機具「金明星」十六
    台、「雙魚座」六台、「北極熊」二十一台、「大富翁」十台、「滿天星」六台
    、「金舞台」一台、「七靶射擊」四台、「皇冠金鐘」五台、「動物奇觀」五台
    、「滿貫福星」五台、「滿貫大亨」五台、「神仙老大」一台、「魔鬼大帝」二
    台、「紅粉玫瑰」二台、「瑪琍大戰」二台、「金美滿七七七」二台、「超級鑽
    石列車」二台、「八人座賓果行星」一台、「五人座二十一點」一台、「八人座
    跑馬台」一台共計一百一十六台，供上門之不特定賭客投幣把玩；在賭客把玩完
    畢後，可將所餘代幣向店家兌換代幣寄存卡、菸酒、家電等禮品。被告癸○○並
    僱用具有賭博犯意聯絡之被告乙○○、庚○○、戊○○三人（均已先行審結）負
    責兌換代幣，被告辛○○（已先行審結）負責外場。渠等並均以此為生，恃之為
    常業。嗣於九十一年八月七日凌晨二時十分許，經在場賭客即被告巳○○以一千
    元代價，向喬裝之警員陳大中買回代幣寄存卡五張而查獲。當場並帶回現場賭客
    即被告己○○、午○○、丑○○、子○○、未○○、丙○○、丁○○、甲○○、
    簡嵩瑋、寅○○、辰○○、壬○○、卯○○，及旁觀者鍾美雲、包佳玲、朱羨偉
    、姜禮政、劉婉琇等人（鍾美雲、包佳玲、朱羨偉、姜禮政及劉婉琇五人業經檢
    察官為不起訴處分，巳○○、丁○○、午○○、丑○○、乙○○、癸○○、辛○○、戊○○、子○○、未○○、己○○、壬○○十二人已先審結，丙○○另行審
    結），當場並扣得上開電動機具共一百一十六台、ＩＣ板一百一十九塊、代幣寄
    存卡十張、監視器五台、監視螢幕二台、員工名冊、員工打卡放勤表、代幣總量
    管制表等物。因認被告甲○○、寅○○、卯○○所為，均係犯刑法第二百六十六
    條第一項前段之普通賭博罪嫌。
二、被告甲○○、寅○○及卯○○雖未到庭，惟據其等於偵查中所述，均否認有何賭
    博犯行。各辯稱：店裡不能換錢，伊等只是消遣，不是在賭博等語。
三、按犯罪事實應依證據認定之，無證據不得推定其犯罪事實，刑事訴訟法第一百五
    十四條訂有明文。經查，公訴意旨認被告甲○○、寅○○及卯○○三人分別涉有
    賭博罪嫌，無非係以共同被告即該電子遊戲場負責人癸○○、店員乙○○在警訊
    中各供稱：店內不可換錢，但可兌換ＶＣＤ、床頭音響、吸塵器、飲水機等語，
    而上開家電用品均已超過兩千元，衡諸主管機關教育部八十一年三月三十一日（
    八一）參字第一二五００號所頒佈之遊戲場業輔導管理規則第十三條第五款但書
    規定，遊客僅得兌換二千元以下獎品，癸○○等人，顯係以變相方式讓代幣兌現
    ，藉以吸引賭客上門，贏取財物，核「久久電子遊戲場」之經營方式，已非單純
    供人娛樂之物，應屬賭博行為等件，為其論據。惟查：
（一）本件係經警員陳大中喬裝賭客，向共同被告巳○○以四張寄分卡兌換一千元現
      金而查獲，此為被告巳○○、證人陳大中分別證述在卷（本院九十二年一月十
      日、三月七日筆錄），並有查獲機關桃園縣警察局桃園分局移送書附卷可稽。
      惟被告巳○○堅稱：我不是店裡的員工，買寄分卡是自己要玩的等語（本院九
      十二年三月七日筆錄），核與「久久電子遊戲場」負責人、員工即共同被告癸○○、乙○○、戊○○、唐曉梃，被告庚○○分別於本院審理時陳稱：巳○○
      非店內員工等語相符（本院九十二年五月十六日、九十二年七月十一日筆錄）
      ，共同被告甲○○在偵查中並明確陳稱：我是那裡的常客，因為常去，所以我
      知道巳○○不是店裡的員工等語（偵卷第一七八頁反面）。而經檢察官與本院
      先後調閱扣案員工名冊、員工打卡放勤表、代幣總量管制表核閱結果，亦無巳
      ○○之名在內。佐以證人陳大中在本院審理時陳稱：櫃臺是以五百元換三百枚
      代幣，寄分卡換二百元代幣，巳○○那邊是五百元換二張寄分卡（即四百枚代
      幣）等語，換言之，如向被告巳○○以代幣兌換金錢，其兌換比例較店內以金
      錢兌換代幣為優，此與一般賭博業者均以一比一之比例，為賭客洗分之情形不
      同，且被告巳○○兌換之比例對賭客而言較為不利，衡情似難以此方式招攬客
      人。從而，被告巳○○所辯，尚屬有據。至於證人陳大中雖到庭指稱：本件是
      有人檢舉，我在那邊待了一個禮拜左右，固定晚上八點多去凌晨走，都會看到
      巳○○等語（本院九十二年一月十日筆錄），然被告巳○○盤桓該處，原因多
      端，究難憑此認定其即為店內員工甚明。綜上，依現有證據，既不能認定被告
      巳○○為遊戲場內員工，即無法據以肯認「久久電子遊戲場」內有何兌換金錢
      之行為。
（二）且按，「電子遊戲場業得提供獎品，供人兌換或直接操作取得；限制級電子遊
      戲場每次兌換或取得獎品之價值不得超過新台幣二千元」、「獎品之價值以業
      者原始進貨發票作為兌換獎品價值之依據」，電子遊戲場業管理條例第十四條
      第一項、第三項分別訂有明文。經查，共同被告癸○○、乙○○、戊○○、辛○○及庚○○五人在本院審理時，固均不否認店內可以一定積分兌換禮品之事
      實，然自被告癸○○提出之出貨單二紙以觀（見其九十一年十二月三十一日答
      辯狀所附證物），遊戲場內之獎品進貨單價均未超過二千元。是被告癸○○等
      四人縱使容任客人以代幣向店家兌換禮品，仍在上開管理條例之容許範圍之內
      ，亦不能遽認為賭博之行為。至公訴人雖指稱：店內之家電用品均已超過兩千
      元，衡諸主管機關教育部八十一年三月三十一日（八一）參字第一二五００號
      所頒佈之遊戲場業輔導管理規則第十三條第五款但書規定，遊客僅得兌換二千
      元以下獎品，被告癸○○等人，顯係以變相方式讓代幣兌現，藉以吸引賭客上
      門，贏取財物，可見「久久電子遊戲場」之經營方式，已非單純供人娛樂，而
      屬賭博行為等語，雖非無見，然被告癸○○提出之出貨單上，並無單項進貨價
      格超過二千元之禮品，已如前述。且現今ＶＣＤ、床頭音響、吸塵器、飲水機
      似亦不乏二千元以下價格之廉價物品，而本件警員並未在店內查扣任何供兌換
      之禮品，以憑調查。況遍閱全卷，復無人指述曾向遊藝場兌換過金錢或禮品等
      語。是公訴人遽認店內禮品中之ＶＣＤ、床頭音響、吸塵器、飲水機等物，價
      值已經超過二千元，並非單純供人娛樂之物一節，即嫌速斷，不能採取。
（三）況被告甲○○、寅○○及卯○○三人在警訊、偵查中一致陳稱：都沒有在店內
      換過錢等語。而按，刑法賭博罪為對合之必要共同正犯，必須有二人以上之行
      為人，彼此基於賭博犯意對賭，始足當之。查目前電玩業者固有掛羊頭賣狗肉
      ，表面上經營娛樂機台，實則暗中為客人兌換現金之不法情事，然該等業者為
      免遭查獲，均不敢明目張膽告知顧客可兌換現金，而多僅供熟客兌換，對生客
      則抱持戒心，未肯輕予兌換，以降低被查緝之風險，此為一般人所知之事實。
      是被告甲○○三人所辯，衡諸上開經驗法則，亦不能逕認為無據。從而，依現
      有事證，能否認定被告甲○○三人，在主觀上有以所餘代幣數向店方兌換現金
      或家電之意，而與店方有賭博行為？亦非無疑。
（四）綜上，不僅依現有事證，尚難遽認「久久電子遊戲場」內，有與人賭博之事實
      ；且亦查無其他積極證據，足資認定被告甲○○、寅○○及卯○○三人，有何
      公訴意旨所指之賭博犯行。其等犯行既均屬不能證明，依上說明，自各應為無
      罪之諭知。
四、被告甲○○、寅○○及卯○○經合法傳喚，無正當理由未到庭，本院認渠等均應
    為無罪之判決，已如前述，爰不待其等陳述逕行判決。
五、被告丙○○另行審結。
據上論斷，應依刑事訴訟法第三百零一條第一項、第三百零六條，判決如主文。
本案經檢察官林秀敏到庭執行職務。
中        華        民        國    九十二    年    十一    月    四    日
                                  台灣桃園地方法院刑事第八庭
                                      審判長法  官    林恆吉
                                            法  官    劉秀君
                                            法  官    陳彥宏
右正本證明與原本無異
如不服本判決書應於送達後十日內向本院提出上訴狀
                                            書記官    翁其良
中        華        民        國    九十二    年    十一    月    四    日


司法院資訊處製作；財團法人民間司法改革基金會備份。
